【裁判字號】    89,上易,858
【裁判日期】    890216
【裁判案由】    竊盜
【裁判全文】
臺灣高等法院臺中分院刑事判決                    八十九年度上易字第八五八號
    上  訴  人
    即  被  告  甲○○
                        現住.
                        身分證.
右列被告因竊盜案件，不服臺灣臺中地方法院中華民國八十九年二月十六日第一審判
決（民國八十八年度易字第三七六六號，起訴案號：臺灣臺中地方法院檢察署民國八
十八年度偵字第二一九五一號），提起上訴，本院判決如左：
    主  文
上訴駁回。
    事實及理由
一、本案經本院審理結果，認第一審判決關於上訴人即被告（以下簡稱被告）甲○○
    部分之認事用法及量刑均無不當，應予維持，並引用第一審判決書該部分記載之
    事實、證據及理由（如附件）。
二、被告在本院未提出其他有利之證據及辯解，其上訴意旨矢口否認犯行而空言指摘
    原判決關於被告部分之判決不當，為無理由，應予駁回。
三、被告經合法傳喚，無正當之理由不到庭，爰不待其陳述，逕行判決。
四、據上論斷，應依刑事訴訟法第三百七十一條、第三百七十三條、第三百六十八條
    判決如主文。
本案經檢察官丙○○到庭執行職務。
中      華      民      國    八十九      年      九      月   二十一   日
                              臺灣高等法院臺中分院刑事第十庭
                                    審判長法  官  林  照  明
                                          法  官  蕭  廣  政
                                          法  官  李  寶  堂
右正本證明與原本無異。
不得上訴。
                                          書記官  蕭  玉  真
中      華      民      國    八十九      年      九      月   二十二   日
                                                                        Ｋ
附件：
臺灣臺中地方法院刑事判決                        八十八年度易字第三七六六號
    公  訴  人  臺灣臺中地方法院檢察署檢察官
    被      告  李健民  男二十六歲（民國○○○年○月○日生）
                        國民身分證統一編號：Ｂ一二二七三三五號
                        住台中市○區○○里○○路五十號
                甲○○  男四十歲（民國○○○年○月○○日生）
                國民身分證統一編號：Ｂ一二七二０一六號
                        籍設台中市○○區○○路二段六七之一號二樓
                        現住屏東縣長治鄉進興村下寮巷五八號
右列被告因竊盜案件，經檢察官提起公訴（八十八年度偵字第二一九五一號），本院
判決如左：
    主  文
李健民、甲○○共同竊盜，各處有期徒刑參月。
    事  實
一、甲○○曾於民國（下同）八十四年間，因違反肅清煙毒條例及違反麻醉藥品管理
    條例案件，經臺灣高等法院臺中分院及本院分別判處有期徒刑三年二月及三年四
    月，經接續執行後於八十六年十月二十一日假釋出監，現仍在假釋期間，猶不知
    悔改，夥同李健民，於八十八年十月二十八日上午十一時三十分左右，同往李健
    民友人乙○○位於台中市○區○○路三段一一一巷之住處，因見乙○○在內睡覺
    ，認有機可趁，二人竟共同意圖為自己不法之所有，並基於犯意之聯絡，下手竊
    取乙○○所有價值約新台幣（下同）三萬元左右之行動電話五支（含配件，其中
    MOTOROLA牌三一八八型二支、ＣＤ九二八型一支、ＣＤ九三八型一支、NOKIA牌
    五一三０型一支），二人得手後，隨即離去，事後李健民分得MOTOROLA牌三一八
    八型一支、ＣＤ九二八型一支及ＣＤ九三八型一支，餘分給甲○○，李健民並將
    所分得之行動電話三支賣給不知情之陳永宏、廖志川、李海木等人，甲○○則將
    其中一支行動電話借予不知情之汪國貞使用。
二、案經台中市警察局第三分局報由臺灣臺中地方法院檢察署檢察官偵查起訴。
    理  由
一、右揭事實業據被告李健民、甲○○於警訊、偵查及本院審理時均坦承不諱，核與
    被害人乙○○、證人陳永宏、廖志川、李海木、汪國貞分別於警訊及偵查中所指
    、證述之情節相符，此外，復有贓物認領保管收據一紙及照片三張在卷可資佐證
    ，足見被告二人之前開自白確與事實相符，事證明確，被告之右開犯行，已足以
    證明。
二、核被告所為，均係犯刑法第三百二十條第一項之竊盜罪，二人就上開所竊盜罪間
    ，有犯意聯絡及行為分擔，均為共同正犯。爰審酌被告二人犯罪之動機、目的、
    手段，犯罪所生之危害程度不大、所竊之行動電話五支業均已返還被害人乙○○
    、被告甲○○假釋期間再犯及其等二人犯罪後之態度等一切情狀，分別量處如主
    文所示之刑。
據上論斷，應依刑事訴訟法第二百九十九條第一項前段，刑法第二十八條、第三百二
十條第一項，罰金罰鍰提高標準條例第一條前段，判決如主文。
中    華    民    國      八十九      年      二      月      十六      日
                                        法  官    李  國  增
右正本證明與原本無異。
如不服本判決，應於送達後十日內向本院提出上訴狀（須附繕本），上訴於台灣高等
法院台中分院。
                                        書記官
中    華    民    國      八十九      年      二      月      十六      日
附錄法條：
刑法第三百二十條第一項：
意圖為自己或第三人不法之所有，而竊取他人之動產者，為竊盜罪，處五年以下有期
徒刑、拘役或五百元以下罰金。


司法院資訊處製作；財團法人民間司法改革基金會備份。
